【裁判字號】    90,上易,1387
【裁判日期】    900629
【裁判案由】    違反毒品危害防制條例
【裁判全文】
臺灣高等法院高雄分院刑事判決                    九十年度上易字第一三八七號
  上  訴  人    臺灣高雄地方法院檢察署檢察官
  被      告    乙○○
右上訴人因被告違反毒品危害防制條例案件，不服臺灣地方法院九十年度易字第一八
一五號中華民國九十年六月二十九日第一審判決（起訴案號：臺灣高雄地方法院檢察
署九十年度毒偵字第一七二四號）提起上訴，及該署移送併辦（九十年度毒偵字第三
三六三號），本院判決如左：
    主  文
原判決撤銷。
乙○○連續施用第二級毒品，處有期徒刑拾月。
    事  實
一、乙○○前因施用毒品案件，經依臺灣高雄地方法院以八十九年毒聲字第二八二八
    號及八十九年度毒聲字第六五０一號裁定送觀察、勒戒後，無繼續施用毒品之傾
    向，由臺灣高雄地方法院檢察署檢察官於八十八年十一月十七日、八十九年九月
    二十九日，以八十八年度偵緝字第一七六一號、八十九年度偵字第五四七二號不
    起訴處分確定。嗣又基於概括犯意，連續自九十年一月間某日起至同年六月二十
    二日止，在其位於高雄市○○區○○街二九三巷六號住處，以將安非他命置於鋁
    箔紙上點火吸食，約三、四日施用一次之方式，施用第二級毒品安非他命多次，
    先後於九十年二月二十七日及同年六月二十二日在警局採尿送驗，均呈甲基安非
    他命陽性反應，而發覺上情。
二、案經高雄市政府警察局三民第一分局移請臺灣高雄地方法院檢察署檢察官偵查起
    訴，及移送併辦。
    理  由
一、右開事實，業經被告乙○○自白不諱，且被告為警所採之尿液，經送驗結果，呈
    甲基安非他命陽性反應，有臺灣檢驗科技股份有限公司九十年三月九日編號ＫＺ
    000000000000號濫用藥物尿液檢驗報告（見三民第一分局警卷第九
    頁反面）、高雄醫學大學附設中和紀念醫院九十年五月二十九日編號九００五—
    二０一號濫用藥物尿液檢驗報告（見原審卷第十頁）、高雄市政府衛生局九十年
    六月二十九日高衛試煙字第Ｓ—六０一號煙毒尿液檢驗成績書（見高雄市政府警
    察局警卷第四頁）各一份附卷可稽。又被告前因施用毒品案件，經臺灣高雄地方
    法院分別以八十九年毒聲字第二八二八號及八十九年度毒聲字第六五０一號裁定
    送觀察、勒戒後，認均無繼續施用毒品之傾向，而由臺灣高雄地方法院檢察署檢
    察官於八十八年十一月十七日、八十九年九月二十九日，以八十八年度偵緝字第
    一七六一號、八十九年度偵字第五四七二號不起訴處分確定，有不起訴處分書在
    卷足憑（見第一七二四號偵卷第十、十二頁），是被告於五年內再犯毒品危害防
    制條例第十條第二項之罪，係屬三犯，本件罪證明確，被告施用第二級毒品犯行
    堪以認定。
二、核被告所為，係犯毒品危害防制條例第十條第二項之罪，其多次施用毒品之行為
    ，時間緊接，犯罪構成要件相同，顯係基於概括犯意反覆為之，應依連續犯規定
    論處，並加重其刑。被告持有第二級毒品安非他命，進而施用之，持有之低度行
    為應為施用之高度行為所吸收，不另論罪。雖公訴人僅就被告九十年二月二十七
    日十二時三十分許回溯四十八小時施用二級毒品部分起訴，其餘部分未經起訴，
    惟與起訴部分有連續犯之裁判上一罪關係為起訴效力所及，本院自得併予審究，
    附此敘明。
三、原審予以論罪科刑固非無見，惟查被告於九十年二月二十七日採尿檢驗後至九十
    年六月二十二日採尿檢驗前連續施用第二級毒品犯行，原審未及審究，自有未洽
    。上訴意旨指摘原判決不當，為有理由，自應由本院予以撤銷改判。爰審酌被告
    前有二次施用毒品觸法，分別經警查獲並送觀察勒戒後仍未戒絕，並隨即再犯，
    顯見其無悔改之意，其吸用足以導致精神障礙、性格異常，甚至造成生命危險之
    毒品，戕害一己之身體健康，所為尚未害及他人、犯後又坦承施用、態度甲好等
    一切情狀，量處如主文第二項所示之刑。
據上論斷，依刑事訴訟法第三百六十九條第一項前段、第三百六十四條、第二百九十
九條第一項前段、毒品危害防制條例第十條、刑法第十一條前段、第五十六條判決如
主文。
本案經檢察官朱文彬到庭執行職務。
中    華    民    國    九十    年      九        月        二十八      日
                              臺灣高等法院高雄分院刑事第六庭
                                  審判長法  官
                                        法  官
                                        法  官
不得上訴
附錄：本判決論罪科刑法條全文
毒品危害防制條例第十條第二項：
施用第二級毒品者，處三年以下有期徒刑。


司法院資訊處製作；財團法人民間司法改革基金會備份。
